【裁判字號】    97,易,1585
【裁判日期】    971121
【裁判案由】    竊盜
【裁判全文】
臺灣彰化地方法院刑事判決              97年度易字第1585號
公  訴  人  臺灣彰化地方法院檢察署檢察官
被      告  甲○○
上列被告因竊盜案件，經檢察官聲請簡易判決處刑（97年度偵字
第7163號），本院員林簡易庭認不適宜逕予簡易判決處刑（原案
號：97年度員簡字第513號），移由本院普通庭改依通常程序審
理，判決如下：
    主  文
甲○○攜帶兇器竊盜，處有期徒刑陸月，如易科罰金，以新臺幣
壹仟元折算壹日，扣案之老虎鉗壹支沒收。
    事  實
一、甲○○基於意圖為自己不法所有之竊盜犯意，於民國97年8
    月3日下午3時30分許，攜帶其所有客觀上具有危險性，足供
    兇器使用之老虎鉗1支、剪刀1支、十字起子3支，前往彰化
    縣員林鎮三義里所管理位於彰化縣員林鎮○○街117號之舊
    縣立醫院2樓，以上揭老虎鉗剪斷該建築物之老舊電線，竊
    取電線共重5.9公斤得手，於尚未離去之際，為巡邏員警當
    場查獲，並扣得上揭老虎鉗1支、剪刀1支、十字起子3支及
    電線5.9公斤，而悉上情。
二、案經彰化縣警察局員林分局報告臺灣彰化地方法院檢察署檢
    察官偵查後聲請簡易判決處刑。
    理  由
一、本件為刑事訴訟法第376條第2款所列案件，依同法第284條
    之1規定，由法官獨任審判，先予敘明。
二、按被告以外之人於審判外之言詞或書面陳述，除法律有規定
    者外，不得作為證據，刑事訴訟法第159條第1項固有明文。
    惟被告以外之人於審判外之陳述，雖不符刑事訴訟法第159
    條之1至第159條之4規定（得為證據之情形），而經當事人
    於審判程序同意作為證據，法院審酌該言詞陳述或書面陳述
    作成時之情況，認為適當者，亦得為證據。刑事訴訟法第
    159條之5第1項定有明文。本案被告甲○○對於檢察官所提
    證人乙○○（彰化縣員林鎮三義里里長）之警詢筆錄，以及
    證人立具之贓物認領保管單等屬被告以外之人於審判外之言
    詞及書面陳述，均同意作為證據；且本院審酌上揭言詞及書
    面陳述作成時之情況，均無不適當之情事，復與本案待證事
    實具有關聯性，故均得作為證據。
三、訊據被告對於上揭事實坦承不諱；核與證人乙○○指述之情
    節相符，並有贓物認領保管單1份及現場蒐證照片7張在卷可
    稽；復有老虎鉗1支、剪刀1支及十字起子3支扣案可佐。足
    認被告之自白與事實相符，可以採信。本案事證明確，被告
    上揭竊盜犯行，堪以認定。
四、按刑法第321條第1項第3款之攜帶兇器竊盜罪，係以行為人
    攜帶兇器竊盜為其加重條件，此所謂兇器，其種類並無限制
    ，凡客觀上足以對人之生命、身體、安全構成威脅，具有危
    險性之兇器均屬之，且只須行竊時攜帶此種具有危險性之兇
    器為已足，並不以取出兇器犯之，或攜帶之初有行兇之意圖
    為必要（最高法院79年度台上字第5253號判例、94年度台上
    字第3149號判決意旨參照）。本案被告攜帶前往竊盜現場之
    老虎鉗、剪刀及十字起子，除剪刀、十字起子之握柄，及老
    虎鉗之握柄包覆部分為塑膠製外，其餘部分則均為金屬製品
    ，再者該剪刀及十字起子之頂端均屬尖銳，另該老虎鉗則足
    以剪斷電線，是該等器物之質地應均屬堅硬，有卷附照片1
    張可參（見警卷第16頁）。依社會一般通念，該等器物，已
    足以對人之生命、身體安全構成威脅，在客觀上顯然具有危
    險性，是應均屬兇器，可資認定。
五、論罪科刑部分：
  (一)核被告所為，係犯刑法第321條第1項第3款之攜帶兇器竊盜
    罪（檢察官於聲請簡易判決處刑書雖認被告所為係未遂，但
    於本院審理時，公訴人已更正為既遂，附此敘明）。
  (二)爰審酌被告前未有犯罪前科，有臺灣高等法院被告前案紀錄
    表1份在卷可參，素行尚稱良好。其無視法紀，竊取他人財
    物，顯缺乏尊重他人財產權之觀念，所為實有可議；惟念及
    被告於犯罪後，坦承犯行，犯後態度良好；且所竊取之電線
    已屬老舊，並經被害人領回，所生危害程度尚非重大等被告
    之品行、犯罪之動機、目的、手段、所生危害及犯後態度等
    一切情狀，量處如主文所示之刑，並諭知如易科罰金之折算
    標準。
  (三)被告用以竊取電線所使用之老虎鉗1支，為被告所有供犯罪
    所用之物，業據被告供明在卷，爰依刑法第38條第1項第2款
    之規定，宣告沒收之。至於扣案之剪刀1支及十字起子3支，
    被告僅係攜帶前往犯罪現場，並未供竊取電線使用，非屬供
    犯罪所用之物，不得沒收，檢察官於聲請簡易判決處刑書請
    求沒收一節，尚有未洽，併此敘明。
據上論斷，應依刑事訴訟法第452條、第284條之1、第299條第1
項前段，刑法第321條第1項第3款、第41條第1項前段、第38條第
1項第2款，判決如主文。
本案經檢察官謝雨青到庭執行職務。
中    華    民    國    97    年    11    月    21    日
                        刑事第八庭    法  官  陳銘壎
以上正本證明與原本無異。
如不服本判決應於收受送達後10日內向本院提出上訴書狀，並應
敘述具體理由; 其未敘述上訴理由者，應於上訴期間屆滿後20日
內向本院補提理由書 (均須按他造當事人之人數附繕本「切勿逕
送上級法院」。
告訴人或被害人對於判決如有不服具備理由請求檢察官上訴者，
其上訴期間之計算係以檢察官收受判決正本之日期為準。
中    華    民    國    97    年    11    月    21    日
                                      書記官  楊筱惠
附錄本案論罪科刑法條全文：
中華民國刑法第321條第1項
犯竊盜罪而有左列情形之一者，處6月以上、5年以下有期徒刑：
一  於夜間侵入住宅或有人居住之建築物、船艦或隱匿其內而犯
    之者。
二  毀越門扇、牆垣或其他安全設備而犯之者。
三  攜帶兇器而犯之者。
四  結夥三人以上而犯之者。
五  乘火災、水災或其他災害之際而犯之者。
六  在車站或埠頭而犯之者。


司法院資訊處製作；財團法人民間司法改革基金會備份。
